# 合并报表子公司利润

提问人：dcjj 时间：2014-05-10 10:29:57
求教版主和各位： 在编制合并财务报表时， 用完全权益法在调整子公司净利润的时候，要不要考虑内部交易以及内部交易产生的递延所得税？

回答人：chenyiwei
没有必要。甚至模拟权益法也可以说没有必要。模拟权益法不但繁琐，而且因为权益法核算的理念与合并报表的实体理论不一致，还可能导致合并结果有错误，例如《讲解 2010 》对内部交易未实现损益抵销影响在多数股权和少数股权之间的分配错误就是因为复杂权益法的模拟所导致的。

提问人：dcjj 时间：2014-05-10 14:01:28
求教版主：既然模拟权益法有诸多缺点，为什么注会教材和准则讲解不推广成本法，而是推广权益法？

回答人：chenyiwei
习惯而已，因为 2006 年以前曾经有过相当长时间的对子公司权益法核算的历史。新的 2014 版合并报表准则和长期股权投资准则就已经删除了模拟权益法的强制性要求。